【裁判字號】    90,易,1677
【裁判日期】    900828
【裁判案由】    竊盜
【裁判全文】
臺灣臺南地方法院刑事判決                          九十年度易字第一六七七號
    公  訴  人  臺灣台南地方法院檢察署檢察官
    被      告  甲○○
右列被告因竊盜案件，經檢察官提起公訴 (九十年度偵字第七四九九號)，本院判決
如左：
    主  文
甲○○竊盜，處拘役肆拾日，如易科罰金，以佰元折算壹日。
    事  實
一、甲○○於民國九十年四月一日下午八時許，至位於台南市○○路○段二七六號成
    隆科技通訊行（以下簡稱成隆通訊行）購買行動電話時，竟意圖為自己不法之所
    有，於其所購買之行動電話包裝完畢後，再以其所購買之行動電話欲加購皮套為
    由，要求被害人成隆通訊行之店員拿出另一隻廠牌為ＧＩＹＡ型號Ｑ１６８８Ｆ
    行動電話供其試戴，後甲○○隨即購買該行動電話外套並要求店員拿取塑膠袋將
    其所購買之物裝好，而甲○○則趁店員不注意之時，竊取該ＧＩＹＡ型號Ｑ１６
    ８８Ｆ行動電話隨同其所購得之皮套塞入塑膠袋中，並立即離去，後經被害人發
    覺該行動電話失竊，進而報警調閱監視錄影帶，始悉上情。
二、案經被害人乙○○訴由台南市警察局第一分局報告臺灣臺南地方法院檢察署檢察
    官偵查起訴。
    理  由
一、本件訊據被告甲○○矢口否認有任何竊盜之情事，在偵查中辯稱：伊當時並不知
    道店員給的盒子內有裝好手機，所以伊才把該手機帶走，是該店包裝錯誤，伊並
    無竊盜之故意云云。在本院審理中復辯稱：係店員自行誤將手機裝入ｐｐ包內，
    伊當時不知，伊無竊盜之故意云云。經查：右揭犯罪事實，業據被害人乙○○於
    警訊中指述歷歷，復有證人葉哉成即成隆通訊行之店員到庭指證無訛，並有現場
    錄影帶一卷及臺灣臺南地方法院檢察署現場勘驗筆錄一紙、本院當庭勘驗筆錄附
    卷可參，雖被告辯稱伊當時並不知道店員給的盒子內有裝好手機，所以伊才把該
    手機帶走云云，然經臺灣臺南地方法院檢察署檢察官及本院勘驗現場錄影帶，發
    覺被告甲○○購買行動電話時，成隆通訊行之店員曾一一取出手機及配件與被告
    一同清點後再裝入盒內並包裝完畢，而被告係於包裝完畢後再要求店員提供行動
    電話外套及另一支行動電話供其試戴，顯見被告應知悉其所購買之行動電話已裝
    入盒內包裝完畢，方要求店員再另行取出行動電話供其試戴，是被告辯稱不知盒
    內有無裝行動電話，及係店員自行誤將手機裝入ｐｐ包內云云均不可採。再者由
    監視錄影帶中可見被告係趁店員拿塑膠袋裝行動電話盒子不注意時，同時拿起系
    爭失竊之行動電話及皮套趁隙裝入塑膠袋內並將之帶走，此均有監視錄影帶明確
    可憑，是其顯有竊盜之故意甚明，倘如被告所辯稱係過失不慎將行動電話帶回家
    中，為何未通知被害人，況本院當庭勘驗該手機內及電池均貼有成隆通訊行字樣
    及該行電話，所附之旅行充電器及桌上型充電器及包裝袋上均有成隆通訊行字樣
    及該行電話，被告辯稱不知該號碼係該行電話，依被告自承係專科學校畢業且從
    事多年工程，顯違社會常情，準此，被告上開所辯，顯係卸責之詞，委無足採，
    本件事證明確，被告竊盜犯行洵堪認定，應依法論科。
二、核被告所為，係犯刑法第第三百二十條第一項之竊盜罪。爰審酌被告過去品行尚
    佳、犯罪動機係一時貪圖小利、所生危害尚非重大及犯罪後毫無悔意，飾詞卸責
    之態度等一切情狀，量處如主文所示之刑，並諭知易科罰金之折算標準。
三、據上論斷，應依刑事訴訟法第二百九十九條第一項前段，刑法第三百二十條第一
    項、第四十一條第一項前段，罰金罰鍰提高標準條例第一條前段、第二條，判決
    如主文。
本案經檢察官盧駿道到庭執行職務。
中    華    民    國      九十      年      八        月    二十八    日
                                 臺灣臺南地方法院刑事第二庭
                                       法  官  侯  明  正
右正本證明與原本無異。
如不服本判決，應於送達後十日內，向本院提出上訴狀。（應附繕本）
                                       書記官  陳  澤  雄
中    華    民    國      九十      年      八        月    二十八    日
附錄本案論罪科刑法條全文
刑法第三百二十條第一項：
  意圖為自己或第三人不法之所有，而竊取他人之動產者，為竊盜罪，處五年以下有
  期徒刑、拘役或五百元以下罰金。


司法院資訊處製作；財團法人民間司法改革基金會備份。
